# Marcos Díaz Oliva

Madrid, España · Linkedin · contacto@diazoliva.com

Experiencia inicial en proyectos reales de desarrollo y gestión de equipos. Lideré el desarrollo Backend en Valuat, logrando una mejora de hasta el 50% en el rendimiento de los endpoints respecto a la tecnología anterior y hasta un 30% en las llamadas a base de datos. Como gestor de proyectos, presto servicio a dos Subdirecciones Generales, gestionando equipos de 3 empresas distintas.

## **EXPERIENCIA PROFESIONAL**

## Ministerio de Vivienda y Agenda Urbana

Madrid, España

Gestor de proyectos informáticos

Octubre 2024–Actualidad

- Coordino 4 equipos de trabajo pertenecientes a 3 empresas distintas en materia de desarrollo, mantenimiento y soporte que prestan servicio a 2 Subdirecciones Generales.
- Participo en la mejora de procesos mediante la implementación de metodologías que permiten un mayor control y eficiencia ante las tareas de desarrollo, soporte y mantenimiento de los distintos equipos de trabajo.
- Gestiono las acciones necesarias para el mantenimiento de los sistemas en colaboración con el equipo especializado en sistemas y comunicaciones.
- Analizo las herramientas y soluciones actuales para encontrar mejoras a implementar en los sistemas en relación, mayoritariamente, al rendimiento y la experiencia de usuario.
- Diseño informes que permiten una visualización general práctica de cada uno de los sistemas informáticos y equipos gestionados.
- Elaboro estadísticas haciendo uso de la herramienta de Google Analytics, como parte de la gestión del sistema con información anualizada y la elaboración de informes personalizados.

Valuat Madrid, España

Desarrollador BackEnd

Octubre 2021–Febrero 2023

- Implementé la metodología de trabajo Scrum con desarrollos en sprints de dos semanas que permitió una mayor eficiencia y rapidez del mismo.
- Mejoré la eficiencia del sistema BackEnd hasta un 35% en su conjunto respecto al sistema antiguo, a partir del análisis y diseño.

#### **PROYECTOS**

Servicio web de Tests

Madrid, España

Laravel, PHP, MySQL, MongoDB

Noviembre 2023-Junio 2024

Web scripting para Estadística de Datos

Madrid, España

Python, Xampp, MySQL

Diciembre 2020-Septiembre 2021

## **EDUCACIÓN**

#### UNIVERSIDAD CARLOS III DE MADRID

Madrid, España

Ingeniería Informática

Septiembre 2022

Honores: Matrícula de Honor en la asignatura de Diseño de sistemas operativos, Ingeniería de la seguridad y Metodología de desarrollo visual.

## **SKILLS ADICIONALES**

• Nativo en Español. Fluido en Inglés.